Inventaris van het archief van de minister van Buitenlandse Zaken betreffende de Ministerraad voor het Koninkrijk, de Ministerraad en de onderraden, (1945) 1948-1974
Nationaal Archief, Den Haag
Ministerie van Buitenlandse Zaken: Ministerraadstukken
Buza / Ministerraadstukken
1945-1974
merendeel 1948-1974
Z280
1871 inventarisnummer(s); 17,40 meter
Normale geschreven, getypte en gedrukte documenten, geen bijzondere handschriften.
Nationaal Archief, Den Haag
ministerie van Buitenlandse Zaken,, (1945) 1948-1974
Dit archief bevat de vergaderstukken van de Ministerraad en de onderraden, met notities van het ministerie van Buitenlandse Zaken.
Archiefvorming
Geschiedenis van de archiefvormer
Volgens de Grondwet beraadslaagt en besluit de Ministerraad over het algemeen regeringsbeleid en bevordert het de eenheid van beleid. Dit wordt concreet gemaakt in artikel 4 van het Reglement van Orde voor de Ministerraad. Het gaat daarbij om: wetgeving, beleid, buitenlands beleid en Europese Unie, de instelling van externe adviesorganen en interdepartementale commissies, benoemingen en ontslagen, niet met name genoemde regeringsaangelegenheden, het instellen van onderraden en ministeriële commissies. De minister president is tevens voorzitter van de Rijksministerraad (RMR) De RMR komt regelmatig bij elkaar en bestaat uit de leden van de Ministerraad, de gevolmachtigde minister van de Nederlandse Antillen en de gevolmachtigde minister van Aruba (vanaf 1986). Het is voor de Ministerraad vaak niet mogelijk uitvoerig in te gaan op ingewikkelde en technische kwesties. Daarom geven de ministers er sinds jaar en dag de voorkeur aan zulke kwesties te bespreken in kleinere kring, vaak in aanwezigheid van deskundigen. Het Reglement van Orde geeft de Ministerraad dan ook het recht onderraden en ministeriële commissies in te stellen die zich bezighouden met bepaalde delen van het regeringsbeleid. Dit archief bestaat uit de archiefbescheiden die allen voortkomen uit het lidmaatschap van de minister van Buitenlandse Zaken van de Ministerraad, Rijksministerraad en de onderraden.
Het archief beslaat de periode 1945 tot en met 1974. In deze periode werd het ministerie van Buitenlandse Zaken geleid door een achttal ministers:
1939-1946 Eelco van Kleffens (partijloos)
1946-1946 Herman van Roijen (partijloos)
1946-1948 Pim van Boetzelaer van Oosterhout (partijloos)
1948-1952 Dirk Stikker (VVD)
1952-1956 Jan Willem Beyen (partijloos)
1956 Joseph Luns, zonder portefeuille (KVP)
1956-1971 Joseph Luns (KVP)
1971-1973 Norbert Schmelzer (KVP)
1973-1977 Max van der Stoel (PvdA).
Onderwerpen die gedurende deze tijd voor Buitenlandse Zaken nadrukkelijk gespeeld hebben, zijn:
De afwikkeling van aan Tweede Wereldoorlog gerelateerde zaken met Duitsland
de dekolonisatie van Nederlands Indië en Nieuw-Guinea
de opbouw van de Benelux, de Europese gemeenschap(pen) in West-Europa (EGKS en EEG)
het ontstaan van de West- en Oost-Europese machtsblokken
de Noord-Atlantische Verdragsorganisatie (NAVO)
de Verenigde Naties en al haar nevenorganen
het ontstaan van Israël en de Middenoostenkwestie.
In Nederland zelf:
de Wederopbouw, en de uitbouw van de verzorgingsstaat
een veranderende verhouding met de andere koninkrijksdelen, de Antillen en Suriname
de naturalisatie van grote aantallen uit voormalig Nederlands Indië naar Nederland komende rijksgenoten.
Vanuit Buitenlandse Zaken werden de overwegingen en voorstellen van de andere ministers in deze en andere zaken becommentarieerd. Dit gebeurde uiteraard ook ten aanzien van datgene wat in de Ministerraad voor Koninkrijksaangelegenheden aan de orde kwam. Het reilen en zeilen van de Ministerraad veranderde na 1945 in die zin dat een aantal (soms tijdelijke) onderraden in het leven werd geroepen die betrokken waren op specifieke beleidsterreinen. Dit waren:
Raad voor Oorlogsvoering (1945-1946)
Raad voor Herstel en Wederopbouw (1945-1946)
Raad voor het Binnenlands Bestuur (1945-1946)
Raad voor Zaken Overzee (1947-1948).
Raad voor Militaire Aangelegenheden van het Koninkrijk (Raad MAK) / Algemene Verdedigingsraad (AVR)
Commissie voor Aangelegenheden van Indonesië (CAVI); later Raad voor Indonesische Aangelegenheden (RAVI)
Raad voor Economische Aangelegenheden (REA)
Raad voor Europese Zaken (REZ)
Raad voor de Burgerlijke Rijksdienst
Raad voor de Ruimtelijke Ordening (RRO)
Raad voor de Burgerlijke Rijksdienst (RRD)
Raad voor het Wetenschapsbeleid (RWB)
Welzijnsraad
Geschiedenis van het archiefbeheer
Het archief bestrijkt de periode van 1945-1974, en had voor aanvang van de bewerking een omvang van 64,25 meter. De zorgdrager was de minister van Buitenlandse Zaken. Aanvankelijk bestond dit blok uit drie series lopende van 1945-1954, 1955-1964, 1965-1974. Tijdens de schouwing op het Ministerie van BuZa, voor de bewerking door Doc-Direkt van het geheel, is gebleken dat eerder uit de serie 1945-1954 stukken zijn vernietigd. Het betreft een blok archiefbescheiden die allen voortkomen uit het lidmaatschap van de minister van Buitenlandse Zaken van de Ministerraad (MR), Ministerraad van het Koninkrijk (MRK), onderraden en ministeriële commissies, alsmede uit de deelname van de staatssecretarissen van Buitenlandse Zaken aan deze gremia.
Wekelijks worden door het ministerie van Algemene Zaken alle vergaderstukken van deze raden aan de ministeries opgestuurd. Bij BuZa werd per raad één chronologische serie vergaderstukken gevormd. Per vergadering werd gekeken bij welke agendapunten men commentaar had. De stukken die hier het gevolg van waren; korte aantekeningen, memoranda en notities, werden bij de andere vergaderstukken betreffende hetzelfde agendapunt gevoegd en vervolgens aan de minister voorgelegd. Vaak zette deze ook nog eigen opmerkingen op de commentaarstukken. Na de raadsvergadering werden alle vergaderstukken op datum en agendapunt in de betreffende serie bij gevoegd.
De verwerving van het archief
Het archief is in 2017 door Ministerie van Buitenlandse Zaken overgebracht naar het Nationaal Archief, krachtens artikel 12 van de Archiefwet 1995
Inhoud en structuur van het archief
Inhoud
Het archief bevat stukken met het commentaar van het ministerie van Buitenlandse Zaken op de in de Ministerraad en aanverwante raden besproken agendapunten met de bijbehorende vergaderstukken. Vernietigd zijn de dossiers van overleggen waar het ministerie geen commentaar geleverd heeft op de agendapunten.
Selectie en vernietiging
Bij de selectie is gebruik gemaakt van het Basiselectiedocument nr.1 Coördinatie van het algemeen regeringsbeleid. Bij aanvang van de bewerking mat het archief 64 strekkende meter, daarvan is 46 meter vernietigd.
Aanvullingen
Voor dit archief worden geen aanvullingen verwacht.
Ordening van het archief
In de inventaris is conform de oorspronkelijk ordening per gremium een chronologische serie per vergadering gevormd. Daarbij is ook aangegeven of het agendapunt waarvan neerslag bewaard wordt buitenlands, of overig beleid betreft.
Aanwijzingen voor de gebruiker
Openbaarheidsbeperkingen
Volledig openbaar.
Materiële beperkingen
Het archief kent geen beperkingen voor het raadplegen van stukken als gevolg van slechte materiële staat.
Andere toegang
Voor dit archief is geen andere toegang beschikbaar.
Aanvraaginstructie
Openbare archiefstukken kunnen online worden aangevraagd en gereserveerd. U kunt dit ook via de terminals in de studiezaal van het Nationaal Archief doen. Om te kunnen reserveren dient u de volgende stappen te volgen:
Creëer een account of log in.
Selecteer in de archiefinventaris een archiefstuk.
Klik op ‘Reserveer’ en kies een tijdstip van inzage.
Verwant materiaal
Bewaarplaats van originelen
Niet van toepassing.
Beschikbaarheid van kopieën
Inventarisnummers van dit archief zijn niet in kopievorm beschikbaar
Afgescheiden archiefmateriaal
Niet van toepassing.
Verwante archieven
NA-inventarissen:
2.02.05.02 archief van de Raad van ministers [Ministerraad], 1823-1989
2.05.86 E.N. van Kleffens
2.21.156 D.U. Stikker
2.21.183.70 J.H. Roijen
2.21.351 persoonlijk archief J.M.A.H. Luns (levensjaren 1911-2002)
2.21.383 W.K.N. Schmelzer
2.21.408 J.W. Van Beyen.
Bijlagen
Geen bijlagen
Beschrijving van de series en archiefbestanddelen
- Ministerraad voor het Koninkrijk (MRK), 1.
  - Stukken met het commentaar van het ministerie van Buitenlandse Zaken op de in de Rijksministerraad besproken agendapunten met de bijbehorende vergaderstukken, 1955-1974; div.nrs.; 5 pakken en 261 omslagen
    Nota bene: Hier vindt u allereerst de agenda’s van de vergaderingen waar vanuit het ministerie commentaar op was. Daarnaast vindt u de vergaderstukken van de agendapunten welke het commentaar betrof, met uiteraard daarbij de stukken, nota’s, memoranda of aantekeningen waarop dit commentaar is geschreven. Van de vergaderingen, of vergaderpunten waar geen commentaar op was zijn de stukken vernietigd. De bewaarde stukken zijn per vergadering benoemd naar het/de agendapunt(en), en verdeeld in Buitenlandse agendapunten en Overige agendapunten. Het complete archief van de MRK, Ministerraad en de onderraden van het ministerie van Algemene Zaken tot en met 1989, is overgedragen aan het Nationaal Archief (2.02.05.02).
    - 14-06-1955, 1; omslag
      Overige agendapunten:
      - Ontwerp Rijkswet en Memorie van Toelichting
      - Luchtvaartverdrag van Chicago
      - Overeenkomst met Turkije, inzake achterstallige betalingen
    - 14-06-1955, 285; omslag
    - 21-09-1955, 2; omslag
      Buitenlandse punten:
      - Stichting voor Culturele Samenwerking
      - Weekoverzicht
    - 28-11-1955, 3; omslag
      - Goedkeuring luchtvervoer-overeenkomsten door de Staten-Generaal
    - 03-12-1956, 4; omslag
      - Internationale suikerovereenkomst
    - 14-02-1957, 5; omslag
    - 14-03-1957, 6; pak
      - Kwestie uitzetting journalist de Wit
      - Crediet regelingen Indonesië
      - Hulpverlening aan Griekenland
      - Naturalisatie
      - Representatiekosten
      - Nederlands vervoer beleid
    - 01-04-1957, 7; omslag
      - Goedkeuringsprocedure statuut Internationale Atoomorganisatie
      - Verlening visa aan onderdanen van communistische landen
    - 22-05-1957, 8; omslag
      - De grondwet en Europese Gemeenschap Verdragen
    - 15-07-1957, 9; omslag
      - Belasting verdrag met Denemarken
      - Belasting verdrag met Canada
    - 19-08-1957, 10; omslag
      - Rechtspositie Amerikaanse militaire missie
      - Overeenkomst met betrekking tot bepaalde instellingen welke de Europese Gemeenschappen gemeen hebben
    - 18-10-1957, 11; omslag
      - Luchtvaartovereenkomst met Hongarije
      - Instructie voor delegatie voor de 12e zitting, van de Agreement on Tariffs and Trade (GATT)
    - 25-10-1957, 12; omslag
      - Ontbinding Nederlands-Indonesische Unie
    - 13-12-1957, 13; omslag
      - Aanknopen van diplomatieke betrekkingen met Saoedi-Arabië
      - Verdrag verontreiniging zeewater
    - 07-02-1958, 14; omslag
      - Instructie Nederlandse delegatie naar Zeerechtconferentie
    - 11-04-1958, 15; omslag
      - Instructie vergadering tussentijdse commissie, van de General Agreement on Tariffs and Trade (GATT)
    - 08-05-1959, 26; omslag
      - Overeenkomst aangaande kosteloze afgifte van afschriften en uittreksels van akten uit de burgelijke stand
    - 09-05-1958, 16; omslag
      - Belasting verdrag met West Duitsland
    - 20-06-1958, 17; omslag
      - Bekendmaking van overeenkomsten
    - 04-07-1958, 18; omslag
      - Herziening van het Statuut Caraíbische Commissie
    - 08-09-1958, 20; omslag
      - Internationale suikerconferentie
    - 26-09-1958, 21; omslag
      - Regeling conflicten tussen nationale wet en wet woonplaats
      - Conflict tussen China en de Verenigde Staten van Amerika
    - 10-10-1958, 22; omslag
      - Afbakening grens kwestie tussen Suriname en Brits Guyana
      - Zeevaart verdrag
    - 21-11-1958, 23; omslag
      - Mijnwetgeving voor Nederlands-Nieuw-Guinea
    - 30-01-1959, 24; omslag
      - Overeenkomst inzake uitwisseling van geneesmiddelen van menselijke oorsprong
    - 19-03-1959, 25; omslag
      - Instructie voor delegatie naar de staatsloosheid-conferentie te Genève van 24-03 t/m 17-04-1959
    - 26-06-1959, 27; omslag
      - Goedkeuring van Internationale Tarweovereenkomst
    - 31-07-1959, 28; omslag
      - weekoverzicht
      - Defensie van Nieuw-Guinea
      - Tweede Zeeconferentie
    - 11-09-1959, 29; omslag
      - International Development Association
    - 25-09-1959, 30; omslag
      - Europese Overeenkomst uitwisseling geneesmiddelen van menselijke oorsprong
    - 13-11-1959, 31; omslag
      - Richtlijnen oorlogsschepen bij Venezuela
    - 22-01-1960, 87; omslag
      - Bestuursvoorziening voor het eiland Curacao
    - 04-03-1960, 32; omslag
      - Overeenkomst visum afschaffing met het Verenigd Koninkrijk
    - 25-03-1960, 33; pak
      - Onderhandelingen met de Bondsrepubliek Duitsland over grensverdrag
      - Ontslag L.A.L. Weeber als president Hof van Justitie van de Nederlandse Antillen
    - 13-05-1960, 34; omslag
      - Verdrag ter voorkoming en bestraffing van genocide
      - Reorganisatie van de Organisatie voor Economische Europese Samenwerking
    - 26-08-1960, 35; omslag
      - Schadeloosstelling wegens nazivervolging
    - 30-09-1960, 36; pak
      - Notulen van de vergadering van 26-08-1960
      - Ontwerp van Rijkswet tot goedkeuring van het Nederlands-Duits Verdrag van 08-04-1960
      - Verdeling van Duitse Bondsrepubliek te ontvangen schadevergoeding voor Nazivervolging
    - 28-10-1960, 37; omslag
      - Suriname associate member van Unesco
    - 11-11-1960, 38; omslag
      - Overeenkomst Latijns-Amerikaans Bosbouwinstituut
    - 18-11-1960, 39; omslag
      - Diplomatieke betrekkingen met de Republiek Korea
    - 02-12-1960, 40; omslag
      - Reorganisatie van de Organisatie voor Europese Economische Samenwerking (OEES)
    - 16-12-1960, 41; omslag
      - Dienstplicht Nederlands/ Italiaanse bipatriden dubbel paspoort
      - Nederlandse oorlogsslachtoffers
    - 13-01-1961, 42; omslag
      - Ontwerp overeenkomst met Italië, inzake dienstplicht van Nederlands-Italiaanse bipatriden dubbel paspoort
    - 03-02-1961, 43; omslag
      - Herziening overeenkomst 1947 Internationaal Octrooi Instituut
      - Verslag Nederlandse delegatie 17e GATT zitting
    - 03-03-1961, 44; omslag
      - Douaneovereenkomst inzake laadborden
    - 21-04-1961, 45; omslag
      - Overeenkomst met West Duitsland, inzake de wederzijdse geheimhouding van octrooien en technische kennis op defensiegebied
      - Verdrag over de Organisatie voor Economische Samenwerking en Ontwikkeling (OESO)
    - 19-05-1961, 46; omslag
      - Ontwikkeling Marine Patrouille-vliegtuigen in NAVO verband
    - 26-05-1961, 47; omslag
      - Associatie Nederlandse Antillen en Suriname met de EEG
    - 16-06-1961, 48; omslag
      - Toepassing vooroorlogse overeenkomsten met de Bondsrepubliek Duitsland
    - 14-07-1961, 50; omslag
      - Luchtvaart betrekkingen met de Bondsrepubliek Duitsland
    - 28-07-1961, 49; omslag
      - Overeenkomst met Zuidslavië, inzake verdeling van het bedrag
      - Enkelvoudige verdrag verdovende middelen
    - 25-08-1961, 51; omslag
      - Erkenning natuurlijke kinderen
      - Ontwerp-verdrag over hire, charter and interchange of aircraft
    - 06-10-1961, 52; omslag
      - Conferentie over de internationale bescherming van uitvoerende kunstenaars, gramofoonplaat fabrikanten en radio-omroepinstellingen
    - 20-10-1961, 53; omslag
      - Instructie voor delegatie naar 11e Conferentie Landbouworganisatie van de Verenigde Naties (FAO)
    - 26-01-1962, 54; omslag
      - Internationale Tarwe Conferentie
    - 09-02-1962, 55; omslag
      - Kwestie Nieuw-Guinea
      - Blue Streak
    - 23-02-1962, 56; omslag
      - Associatie Suriname met de EEG
    - 13-04-1962, 57; omslag
      - Ondertekening Internationale Tarwe Overeenkomst 1962
    - 11-05-1962, 69; omslag
      - Verslag van de Conferentie Consulaire Betrekkingen
      - Preferentie geassocieerde landen voor landbouwprodukten
    - 25-05-1962, 58; omslag
      - Aanvullend financiële overeenkomst met de Bondsrepubliek Duitsland, inzake het Eems-Dollardverdrag
    - 15-06-1962, 59; omslag
      - Regeling voor de internationale handel in katoenprodukten
    - 10-08-1962, 60; omslag
      - Goedkeuring verdrag over erkenning en tenuitvoerlegging van buitenlandse scheidsrechterlijke uitspraken
    - 17-08-1962, 61; omslag
      - Grondwettelijke aspect overeenkomst Nieuw-Guinea
      - Verdrag met de Bondsrepubliek Duitsland, inzake executie rechtelijke beslissingen
    - 24-08-1962, 62; omslag
      - Verdrag afstammeling natuurlijke kinderen
    - 26-11-1962, 63; omslag
      - Verdrag over toestemming minimumleeftijd en registratie bij huwelijken, van de Verenigde Naties
      - Vergadering van de Organisatie voor Economische Samenwerking en Ontwikkeling
    - 14-12-1962, 64; omslag
      - Wijzigingen verdrag wegverkeer en protocol verkeerstekens 1949
    - 21-12-1962, 65; omslag
      - Herziene overeenkomst Internationaal Octrooi Instituut
    - 01-11-1963, 84; omslag
      - Instructie delegatie naar 12e Conferentie van de Landbouworganisatie van de Verenigde Naties (FAO)
      - Verslag jaarlijkse conferentie van de Bretton Woods instellingen
    - 11-01-1963, 66; omslag
      - Verslag van de 20e General Agreement on Tariffs and Trade (GATT)
    - 25-01-1963, 67; omslag
      - Douane-overeenkomst voor tijdelijke invoer van beroepsmateriaal voor tentoonstelling
    - 08-02-1963, 68; omslag
      - Associatie Nederlandse Antillen met de EEG
    - 15-03-1963, 70; omslag
      - Antwoord ontwerp-oorlogswet
    - 05-04-1963, 71; omslag
      - Ontwerp-Oorlogswet
    - 19-04-1963, 72; omslag
      - Instructie voor de International Atomic Energy Agency (IAEA)-conferentie, inzake verdrag Wettelijke Aansprakelijkheid schade kernenergie
      - Investering-garantie-overeenkomst met Tunesië
    - 26-04-1963, 73; omslag
      - Wijziging Europees verdrag tot bescherming van mensenrechten
      - Verlening van landingsrechten op de Antillen aan de Venezolaanse luchtvaartmaatschappij VIASA
    - 03-05-1963, 74; omslag
      - Verdrag meervoudige nationaliteit en militaire verplichtingen
    - 07-06-1963, 76; omslag
      - Nederlands beleid hulpverlening van het Development Assistance Committee van de Organisatie voor Economische Samenwerking en Ontwikkeling
      - Internationale overeenkomst over de inhoud van bepaalde vuurtorens in de Rode Zee
      - Richtlijnen aangaande Japanse toetreding tot de OESO
      - Enkelvoudig verdrag aangaande onderdrukking van sluikhandel in verdovende middelen
    - 05-07-1963, 75; omslag
      - Notawisseling met het Verenigd Koninkrijk, inzake geheimhouding octrooiaanvragen
    - 19-07-1963, 77; omslag
      - Conferentie van een verdrag, inzake strafbare feiten gepleegd aan boord van luchtvaartuigen
    - 16-08-1963, 78; omslag
      - Conferentie over Handel en Ontwikkeling van de Verenigde Naties
    - 13-09-1963, 79; omslag
      - Toetreding van Spanje tot de General Agreement on Tariffs and Trade (GATT)
      - Handelsovereenkomst tussen Benelux en Japan
      - General Agreement on Tariffs and Trade (GATT)-tariefonderhandeling
    - 20-09-1963, 80; omslag
      - Protocol tot verlenging Internationale Suiker Overeenkomst 1958
      - Jaarvergadering van het Internationale Monetaire Fonds
    - 27-09-1963, 81; omslag
      - Associatie-overeenkomst van Afrikaanse staten en Madagascar met de EEG
    - 04-10-1963, 82; omslag
      - Wapenembargo op Zuid-Afrika
      - Afkondiging van de grondwet verandering in Suriname
    - 18-10-1963, 83; omslag
      - Belastingverdrag Nederlandse Antillen
      - Machtiging tot deelneming in aanvulling middelen van de Internationale Ontwikkelingsassociatie
      - Kernstopverdrag
    - 15-11-1963, 85; omslag
      - Overeenkomst schadevergoeding nationalisaties Polen
      - Aankondiging van de OESO-ministerraadsvergadering van 19-11 en 20-11-1963
    - 06-12-1963, 86; omslag
      - Europees Verdrag harmonisatie Octrooiwetgevingen
    - 31-01-1964, 88; omslag
      - Overeenkomst met Ecuador aangaande afschaffing van visa
    - 03-04-1964, 89; omslag
      - Culturele overeenkomst met Mexico
    - 24-04-1964, 90; omslag
      - Brief van Buitenlandse Zaken 16-04-1964, over memorandum voor Annual Aid Review van de Development Assistance Committee
    - 29-05-1964, 91; omslag
      - Associatie-overeenkomst Nederlandse Antillen met de Europese Economische Gemeenschap 12-05-1964
      - Overeenkomst Benelux met Zwitserland, inzake het gebruik van zeemansboekje
      - Goedkeuring van de zeerecht-verdragen
      - Instelling verscherpt wapenembargo op Zuid-Afrika
    - 05-06-1964, 92; omslag
      - Berner Confencie
    - 19-06-1964, 94; omslag
      - Europees Sociaal Wetboek
    - 24-07-1964, 95; omslag
      - Verslag United Nations Conference on Trade and Development (UNCTAD)
    - 19-08-1964, 96; omslag
      - Europese overeenkomst betreffende de uitwisseling van programma's door middel van televisies
    - 04-09-1964, 97; omslag
      - Jaarvergadering Bretton Woods Instellingen
    - 27-11-1964, 98; omslag
      - Europese samenwerking Ruimtevaart
    - 11-12-1964, 99; omslag
      - Overeenkomst met Spanje aangaande erkenning van het zeemansboekje als reisdocument voor de Nederlandse Antillen
    - 08-01-1965, 100; omslag
      - Verdrag met Oostenrijk, inzake wederzijdse erkenning en uitvoeren van rechterlijke beslissingen en authentieke akten van het burgerlijk recht
      - Wijziging algemene overeenkomst General Agreement on tariffs and trade, door toevoeging van een deel 4 over handel en ontwikkeling
    - 22-01-1965, 101; omslag
      - Belastingovereenkomst met Canada
      - Aanvulling en wijziging van het General Agreement on tariffs and Trade (GATT)
      - Verdrag bestrijding van discriminatie in het onderwijs
    - 29-01-1965, 102; omslag
      - Rijksscheepvaartnoodwet
      - Belasting overeenkomst met Denemarken
      - Artikel 54 Statuut Koninkrijk
    - 05-03-1965, 103; omslag
      - Ondertekening Benelux-Portugese Overeenkomst zeemansboekjes
      - Verslag goodwillbezoek aan enige landen in Afrika
      - Overeenkomsten met Kameroen, Ivoorkust en Senegal
    - 19-03-1965, 104; omslag
      - Internationale Tin Conferentie
      - Instructie delegatie voor de conferentie, vergemakkelijking van het verkeer en vervoer op zee
    - 09-04-1965, 105; omslag
      - Verlenging van de internationale tarweovereenkomst
    - 11-06-1965, 106; omslag
      - Vervallen verklaring van artikel 54 statuut voor Suriname
      - Eerste zitting van de UNCTAD
      - Rapport commissie Houben over decoratiestelsel
      - Verslag 22e zitting General Agreement on Tariffs and Trade (GATT)
    - 27-08-1965, 107; omslag
      - Arbeidsverdrag
      - Ontwerp Rijkswet, huwelijk Hare Koninklijke Hoogheid Prinses Beatrix
    - 12-11-1965, 108; omslag
      - Verslag jaarvergadering Internationale Monetaire Fonds (IMF)
      - 13e conferentie van de Food and Agricultural Organization (FAO)
      - Langlopende handelsovereenkomst Benelux - Bulgarije
      - Sinaasappeloorlog
      - Loonpolitiek
    - 23-12-1965, 109; omslag
      - Verdrag omtrent registers voor binnenschepen
      - Verslag vergadering van raad van Ministers Europese Economische Gemeenschap en de Europese Gemeenschap voor Atoomenergie
      - Verslag van de Conferentie, inzake een verdrag over doorvoerhandel van en naar landen zonder zeekust
      - Overeenkomst met India over Nederlandse vrijwilligers
    - 14-01-1966, 110; omslag
      - Overeenkomst met de Verenigde Naties en enkele Organisaties, aangaande technische bijstand aan Suriname en de Nederlandse Antillen
    - 21-01-1966, 111; omslag
      - 3e zitting United Nations Conference on Trade and Development (UNCTAD) conferentie, inzake handel en ontwikkeling)
    - 11-02-1966, 112; omslag